臺灣板橋地方法院刑事判決　　　　　　　96年度易字第2516號
公　訴　人　臺灣板橋地方法院檢察署檢察官
被　　　告　甲○○
上列被告因違反毒品危害防制條例案件，經檢察官提起公訴（九
十六年度毒偵字第三六二七號、第五一０一號），被告於準備程
序中對被訴之事實為有罪陳述，本院裁定行簡式審判程序，並判
決如下：
    主  文
甲○○施用第二級毒品，處有期徒刑伍月，扣案第二級毒品甲基
安非他命驗餘淨重零點零捌柒公克沒收銷燬之，盛裝上開甲基安
非他命之包裝袋壹只沒收。又施用第二級毒品，處有期徒刑陸月
。應執行有期徒刑玖月，扣案第二級毒品甲基安非他命驗餘淨重
零點零捌柒公克沒收銷燬之，盛裝上開甲基安非他命之包裝袋壹
只沒收。
    事  實
一、甲○○前民國八十六年、八十七年間因施用第二級毒品安非
    他命，經檢察官依本院八十七年度毒聲字第二二二六號裁定
    送勒戒處所觀察、勒戒後，認無繼續施用毒品之傾向，而由
    臺灣板橋地方法院檢察署檢察官於八十七年十一月六日以八
    十七年度偵字第一五五三四號、二二六四九號為不起訴處分
    確定，臺灣臺北地方法院亦以八十七年度訴字第八○七號判
    決免刑確定。復於九十年二月間至同年四月三十日止，因施
    用第二級毒品案件，經本院以九十年度毒聲字第三八三四號
    裁定令入戒治處所施以強制戒治，嗣強制戒治屆滿六月，其
    成效經評定為合格，認無繼續戒治之必要，經本院以九十一
    年度毒聲字第一九八五號裁定停止戒治，所餘戒治期間付保
    護管束，於九十一年七月三十日停止戒治，至同年十一月二
    十二日保護管束期滿未經撤銷，視為強制戒治執行完畢；而
    其上述施用毒品犯行，並經本院以九十年度易字第三五九一
    號判處有期徒刑七月；甲○○又於九十年間因偽造文書案件
    ，經臺灣台北地方法院以九十年度易字第一二七號判處有期
    徒刑六月，如易科罰金以銀元三百元折算一日，復於九十一
    年間因竊盜案件，經本院以九十年度訴字第六四四號判處有
    期徒刑七月，另於同年間因偽造有價證券案件，經臺灣高等
    法院以九十年度上訴字第三八八九號判處有期徒刑三年六月
    ；上開四罪嗣經臺灣高等法院以九十一年度聲字第五二二號
    裁定應執行有期徒刑四年十月，於九十六年二月八日假釋出
    監（縮刑期滿日期為九十七年九月四日，不構成累犯）。
二、詎甲○○於假釋期間猶不知悔改，明知安非他命或甲基安非
    他命均係毒品危害防制條例第二條所規定之第二級毒品，不
    得非法持有、施用，竟於上開強制戒治執行完畢釋放後五年
    內，基於施用第二級毒品安非他命之犯意，為下列施用安非
    他命之行為：
(一)甲○○於九十六年五月八日上午十時許為警查獲後在新莊分
    局光華派出所採尿前九十六小時內之某時，在臺北縣三重市
    ○○街一五三號三樓住處，以將毒品安非他命置於玻璃球內
    點火加熱燒烤產生白煙吸聞之方式，非法施用第二級毒品安
    非他命一次，嗣於九十六年五月八日上午十時許，在新莊市
    ○○路八八三巷口處為警查獲，並扣得其所有而預備施用之
    第二級毒品甲基安非他命一包（起訴書誤載為安非他命；淨
    重零點一公克，經取樣部分檢驗用罄，驗餘淨重零點零八七
    公克），且經警採集甲○○之尿液送驗結果呈毒品安非他命
    類陽性反應。
(二)甲○○另基於施用第二級毒品安非他命之犯意，於九十六年
    六月十四日上午十時三十四分許在臺灣板橋地方法院檢察署
    採尿前九十六小時內之某時，在臺北縣三重市○○街一五三
    號三樓住處，以上述方式，非法施用第二級毒品安非他命一
    次。嗣因甲○○於同年六月十四日至臺灣板橋地方法院檢察
    署，接受該署觀護人採集尿液經送驗結果亦呈毒品安非他命
    類陽性反應，始查悉上情。
三、案經臺灣板橋地方法院檢察署檢察官自動檢舉暨臺北縣政府
    警察局新分局移送同署檢察官偵查起訴。
    理  由
一、訊據被告甲○○對於上揭時地，施用第二級毒品安非他命之
    犯罪事實，於本院審理中坦承不諱，並有其所有之結晶體一
    包扣案可資佐證。另被告二次採集之尿液經送鑑定，均呈安
    非他命類陽性反應，分別有臺灣檢驗科技股份有限公司九十
    六年五月二十三日（檢體編號Ｈ0000000號）、九十
    六年六月二十六日（檢體編號000000000號）濫用
    藥物尿液檢驗報告、代碼對照表、尿液檢體監管紀錄表各一
    紙在卷可稽。又上述扣案之結晶體一包，經送臺灣檢驗科技
    股份有限公司鑑定，確為第二級毒品甲基安非他命（淨重零
    點一公克，經取樣部分檢驗用罄，驗餘淨重零點零八七公克
    ）無誤，亦有該公司九十六年五月二十二日濫用藥物檢驗報
    告一紙在卷可稽。再被告前因九十年二月間至同年四月三十
    日止，因施用第二級毒品案件，經本院以九十年度毒聲字第
    三八三四號裁定令入戒治處所施以強制戒治，嗣強制戒治屆
    滿六月，其成效經評定為合格，認無繼續戒治之必要，經本
    院以九十一年度毒聲字第一九八五號裁定停止戒治，所餘戒
    治期間付保護管束，於九十一年七月三十日停止戒治，至同
    年十一月二十二日保護管束期滿未經撤銷，視為強制戒治執
    行完畢，有臺灣高等法院被告前案紀錄表附卷足憑，足徵被
    告係強制戒治執行完畢釋放後五年內再犯施用第二級毒品之
    罪。綜上，本案事證明確，被告犯行洵堪認定，應依法論科
    。
二、按安非他命係毒品危害防制條例第二條第二項第二款所明定
    之第二級毒品，不得非法持有、施用。是核被告所為，係犯
    毒品危害防制條例第十條第二項之施用第二級毒品安非他命
    罪。其施用第二級毒品安非他命前後持有安非他命之低度行
    為，應為施用安非他命之高度行為所吸收，不另論罪。又被
    告分別於九十六年五月八日、同年六月十四日採尿前九十六
    小時內某時許各施用第二級毒品安非他命之行為，因其上述
    二次施用安非他命時間之間隔已逾一個月，則被告該二次施
    用第二級毒品之行為應係各自獨立，尚難認係同一行為之數
    次舉動甚明，顯與接續犯之要件不合，故被告所犯上開二次
    施用第二級毒品罪間，行為互殊、犯意各別，應予分論併罰
    ；至公訴意旨認被告所犯二次施用安非他命之行為，屬於接
    續犯一節，尚有未洽。爰審酌被告前有事實欄所載之犯罪紀
    錄（不構成累犯；見卷附臺灣高等法院被告前案紀錄表），
    及其犯罪之動機、目的、手段，兼衡被告施用毒品戕害一己
    之身心健康，其係國中學歷之智識程度（見警詢筆錄），暨
    犯後於審理中坦承犯行之態度等一切情狀，分別量處如主文
    所示之刑，並定其應執行之刑，以資儆懲。
三、扣案之甲基安非他命（驗餘淨重零點零八七公克），係於九
    十六年五月八日為警查獲之第二級毒品，業如前述，應依毒
    品危害防制條例第十八條第一項前段之規定，宣告沒收銷燬
    之；另取樣之甲基安非他命部分，因檢驗用罄而滅失，爰不
    另為沒收銷燬之諭知。又據被告於本院審理中供稱上開毒品
    甲基安非他命係伊買來要自己施用的，但伊被查獲前還沒有
    用等語，堪認該毒品之外包裝袋一只，應係被告所有而屬施
    用第二級毒品犯罪預備之物，併依刑法第三十八條第一項第
    二款規定宣告沒收之。
四、移送併案部分：
(一)臺灣板橋地方法院檢察署九十六年度毒偵字第五五五九號移
    送併辦意旨略以：被告甲○○於九十六年六月二十八日九時
    十二分許採尿前九十六小時內，在不詳處所，施用第二級毒
    品安非他命。嗣於九十六年六月二十八日經該署觀護人採尿
    查獲。因認被告此部分行為亦涉犯施用第二級毒品安非他命
    罪嫌，且與本案起訴犯罪事實部分有「集合犯」之實質上一
    罪關係而移送併辦等語。
(二)按刑法之「集合犯」係指犯罪構成要件之行為，依其本質、
    犯罪目的或社會常態觀之，常具有反覆、繼續為之之特性，
    此等反覆實行之行為，於自然意義上雖係數行為，但依社會
    通念，法律上應僅為一總括之評價，法律乃將之規定為一獨
    立之犯罪類型，而為包括一罪。故犯罪是否包括一罪之集合
    犯，客觀上，應斟酌其法律規定文字之本來意涵、實現該犯
    罪目的之必要手段、社會生活經驗中該犯罪實行常態及社會
    通念等；主觀上，則視其是否出於行為人之一次決意，並秉
    持刑罰公平之原則，加以判斷。查上開移送併辦意旨所載被
    告於九十六年六月二十八日採尿前九十六小時許，施用安非
    他命之犯行，與本案起訴部分二次施用安非他命之犯行，分
    別相距一月又二十日及十四日之久，是被告上開三次施用第
    二級毒品行為應係各自獨立，自難認係同一行為之數次舉動
    甚明，與接續犯之要件不合；況被告除於上開判決之事實欄
    及移送併辦意旨所載之時、地有施用安非他命犯行外，並無
    其他積極證據足以證明被告於上開各次查獲時間內，另有密
    集、反覆多次施用安非他命之行為，尚難認與前述集合犯之
    類型相符，亦難認以評價一罪為適當，自不得認僅成立一罪
    。是本件移送併辦意旨所載被告於九十六年六月二十八日採
    尿前九十六小時內施用安非他命犯行，尚非本案起訴效力所
    及，本院無從合一審判，應退由檢察官依法偵處。
據上論斷，應依刑事訴訟法第二百七十三條之一第一項、第二百
九十九條第一項前段，毒品危害防制條例第十條第二項、第十八
條第一項前段，刑法第十一條前段、第三十八條第一項第二款、
第五十一條第五款，判決如主文。
本案經檢察官鄭潔如到庭執行職務。
中　　華　　民　　國　　96　　年　　10　　月　　17　　日
                  刑事第十六庭  法　官  楊志雄
以上正本證明與原本無異。
如不服本判決應於送達後十日內向本院提出上訴狀。
                                書記官  陳春銘
中　　華　　民　　國　　96　　年　　10　　月　　17　　日
附錄本案論罪科刑法條全文：
毒品危害防制條例第十條
施用第一級毒品者，處六月以上五年以下有期徒刑。
施用第二級毒品者，處三年以下有期徒刑。
